【裁判字號】    95,簡上,54
【裁判日期】    950412
【裁判案由】    竊盜
【裁判全文】
臺灣板橋地方法院刑事判決              95年度簡上字第54號
上  訴  人  臺灣板橋地方法院檢察署檢察官
被      告  乙○○
                    （現另案羈押於臺灣臺北看守所）
上列上訴人因被告竊盜案件，不服本院94年度簡字第5889號中華
民國94年12月22日第一審判決（聲請案號：臺灣板橋地方法院檢
察署94年度偵字第19387 號）提起上訴及移送併辦（臺灣臺北地
方法院檢察署94年度偵字第20344 號），本院管轄第二審之合議
庭判決如后：
    主  文
原判決撤銷。
乙○○連續竊盜，累犯，處有期徒刑伍月，如易科罰金，以佰
元折算壹日。扣案之鑰匙壹支沒收。
    事  實
一、乙○○曾於民國93年間因竊盜案件，經臺灣臺北地方法院判
    處有期徒刑四月確定，於94年3 月8 日縮刑期滿執行完畢，
    猶不知悔悟，意圖為自己不法之所有，並基於概括之犯意，
    先於94年9 月21日12時許，在臺北縣中和市○○街26巷8號
    前，見甲○○所有車號LZ7 ─251 號機車停放於該處，趁人
    不注意之際，以自備之鑰匙發動LZ7 ─251 號機車而竊取之
    ，得手後供己騎用；乙○○復於94年9 月30日16時許，騎乘
    機車行經臺北縣新店市○○路40巷12號前，見丙○○停放於
    路邊之自用小貨車車內置放丙○○所有行動電話二支（廠牌
    分別為GPLUS 、MOTOROLA，序號分別為00000000000000、00
    0000000000000）， 竟趁人不注意之際，竊取丙○○所有之
    前揭行動電話二支。嗣於94年9 月30日16時50分許，乙○○
    騎乘所竊之車號LZ7 ─251 號機車行經臺北市○○路○ 段27
    8 巷8 號前，為警查獲乙○○，扣得乙○○所有供竊取前揭
    機車所用之鑰匙一支，並起獲乙○○所竊得之丙○○所有前
    揭行動電話二支（業經丙○○至警局領回）。
二、案經臺北市政府警察局文山第一分局報請臺灣臺北地方法院
    檢察署呈請臺灣高等法院檢察署核轉臺灣板橋地方法院檢察
    署檢察官偵查後聲請以簡易判決處刑，及臺北市政府警察局
    文山第一分局報請臺灣臺北地方法院檢察署檢察官移送併辦
    。
    理  由
一、上揭事實，迭據被告乙○○於警詢、偵查及本院審理時坦承
    不諱，核與證人甲○○、丙○○於警詢時所證述之情節相符
    ，復有贓物認領保管單二紙、臺北縣政府警察局車輛失竊電
    腦輸入單一紙、臺北市政府警察局車輛尋獲電腦輸入單一紙
    、車輛車牌失竊作業──查詢車輛認可資料一紙附於偵查卷
    可稽，且有扣案之鑰匙一支足資佐證。本案事證業臻明確，
    被告犯行洵堪認定，應予依法論處。
二、核被告乙○○所為，係犯刑法第320 條第1 項之竊盜既遂罪
    。被告先後所犯二次竊盜犯行，反覆為之，犯罪構成要件相
    同，顯係基於概括犯意所為，為連續犯，應依刑法第56條規
    定以一罪論，並加重其刑。又查，被告曾於93年間因竊盜案
    件，經臺灣臺北地方法院判處有期徒刑四月確定，於94年3
    月8 日縮刑期滿執行完畢，有臺灣高等法院被告前案紀錄表
    附卷足憑，其於五年之內，再犯本件有期徒刑以上之罪，係
    屬累犯，應依刑法第47條之規定遞加重其刑。至移送本院併
    辦部分（94年度偵字第20344 號案），即被告於前揭時、地
    竊取丙○○所有行動電話二支之事實，雖未經檢察官起訴，
    惟與檢察官聲請簡易判決處刑部分，被告係基於概括犯意而
    為，有裁判上一罪之連續犯關係，其一部起訴之效力及於全
    部（按檢察官聲請簡易判決處刑，與起訴有同一效力，刑事
    訴訟法第451 條第3 項定有明文），故本院自得併予審究。
三、原審以被告犯罪事證明確，據以論罪科刑，固非無見，惟查
    ：前開移送本院併辦部分，即被告於前揭時、地竊取丙○○
    所有行動電話之事實，原審未併予審判，容有未洽，則檢察
    官上訴意旨以原審未就移送併辦部分併予審判，指摘原判決
    不當為有理由，原判決既有上述可議之處，自應由本院將之
    撤銷改判。爰審酌被告竊取他人財物，殊不尊重他人財產權
    益，應予非難，兼衡被告之品行、犯罪之動機、目的、手段
    、所生危害及犯罪後坦承不諱等一切情狀，量處如主文所示
    之刑，並諭知易科罰金之折算標準，以資懲儆。至扣案之鑰
    匙一支，係被告所有供竊盜所用之物，業據被告於本院審理
    時供明在卷，爰依刑法第38條第1 項第2 款之規定宣告沒收
    。
據上論斷，應依刑事訴訟法第455 條之1 第1 項、第3 項、第36
9 條第1 項前段、第299 條第1 項前段，刑法第56條、第320 條
第1 項、第47條、第41條第1 項前段、第38條第1 項第2 款，罰
金罰鍰提高標準條例第1 條前段、第2 條，判決如主文。
本案經檢察官魏正杰到庭執行職務
中    華    民    國    95    年    4     月    12    日
                  刑事第十五庭  審判長法  官  林 海 祥
                                      法  官  朱 敏 賢
                                      法  官  汪 怡 君
以上正本證明與原本無異
本判決不得上訴
                                      書記官  陳 映 孜
中    華    民    國    95    年    4     月    12    日
附錄本案論罪科刑法條全文：
中華民國刑法第320條
 (普通竊盜罪、竊佔罪)
意圖為自己或第 3 人不法之所有，而竊取他人之動產者，為竊盜
罪，處五年以下有期徒刑、拘役或五百元以下罰金。
意圖為自己或第 3 人不法之利益，而竊佔他人之不動產者，依前
項之規定處斷。
前二項之未遂犯罰之。


司法院資訊處製作；財團法人民間司法改革基金會備份。
